臺灣臺中地方法院刑事裁定
111年度聲字第2240號
聲 請 人即
選任辯護人  羅閎逸律師
            田永彬律師
被      告  羅勝義


上列聲請人因被告毀棄損壞案件（本院111 年度易字第320號）
，聲請交付法庭錄音光碟，本院裁定如下：
    主    文
聲請人於繳納相關費用後，准予轉拷交付本院111年度易字第320
號毀棄損壞案件於民國111年3月28日準備程序期日之法庭錄音光
碟，並禁止聲請人再行轉拷利用，亦不得散布、公開播送或作為
與聲請目的無關之使用。
    理    由
一、聲請意旨略以：本院111 年度易字第320號毀棄損壞案件於
    民國111年3月28日開庭時，宏凱新境社區住戶管理委員會（
    下稱管委會）前主任委員朱麗珺明確表示：雖然被告羅勝義
    要和解，但因為本案是管委會提起告訴，管委會不同意跟被
    告和解，又朱麗珺已經不是管委會主任委員，故也不能代表
    管委會跟被告談和解，且管委會已經提出附帶民事求償等語
    ，上開可證明本案之告訴人確實為管委會並非朱麗珺，又準
    備程序並非委外轉譯，筆錄記載恐有疏漏，且被告於一審準
    備程序時並無委任律師，對於法庭紀錄也無從及時表示意見
    ，故有聲請錄音光碟，待被告自行聆聽後再陳報是否有勘驗
    必要，爰聲請交付上開期日之法庭錄音光碟等語。
二、按當事人及依法得聲請閱覽卷宗之人，因主張或維護其法律
    上利益，得於開庭翌日起至裁判確定後6個月內，繳納費用
    聲請法院許可交付法庭錄音或錄影內容。但經判處死刑、無
    期徒刑或10年以上有期徒刑之案件，得於裁判確定後2年內
    聲請，法院組織法第90條之1第1項定有明文。又當事人及依
    法得聲請閱覽卷宗之人，因主張或維護其法律上利益，聲請
    交付法庭錄音或錄影內容時，應敘明理由，由法院為許可與
    否之裁定，法庭錄音錄影及其利用保存辦法第8條第1項亦有
    明定。是當事人及依法得聲請交付法庭錄音或錄影內容光碟
    之人，如因主張或維護其法律上利益，且無法令規定得不予
    許可或限制聲請閱覽、抄錄或攝影卷內文書之情形者，得於
    開庭翌日起至裁判確定後6個月內，繳納費用聲請法院許可
    交付法庭錄音或錄影內容，以維其訴訟權益。
三、查被告羅勝義因毀棄損壞案件，經本院以111年度易字第320
    號判處罪刑，被告不服，提起上訴，刻正送上訴中，聲請人
    為本案被告第二審之選任辯護人，屬依法得聲請閱覽卷宗之
    人，其聲請交付上述本院準備程序期日之法庭錄音光碟，業
    據敘明聲請理由如前，經核與維護被告之法律上利益有關，
    且並無依法令規定得不予許可或限制聲請閱覽、抄錄或攝影
    卷內文書之情形，其聲請為有理由，應於繳納相關費用後，
    准予轉拷交付上開期日法庭錄音光碟。但依法院辦理聲請交
    付法庭錄音錄影內容應行注意事項第6點規定，禁止聲請人
    再行轉拷利用，且應遵守法庭錄音錄影及其利用保存辦法第
    8條第4項規定，聲請人就取得之錄音內容，不得散布、公開
    播送或為非正當目的使用。
據上論斷，應依刑事訴訟法第220條，裁定如主文。
中　　華　　民　　國　　111 　年　　7 　　月　　29　　日
                  刑事第十六庭  法  官  吳金玫
上正本證明與原本無異。
如不服本裁定，應於送達後五日內，向本院提出抗告狀。
                                書記官  劉桉珍
中　　華　　民　　國　　111 　年　　7 　　月　　29　　日